Config:
  hfst:
    Gen: ../../../src/generator-gt-norm.hfst
    Morph: ../../../src/analyser-gt-norm.hfst
  xerox:
    Gen: ../../../src/generator-gt-norm.xfst
    Morph: ../../../src/analyser-gt-norm.xfst
    App: lookup

Tests:



# todo:
# Proofread the gold standard (below)
# Then: run analyser, then correct.


  Verb - tulõma: # Verb (79) tulõma 'eng /est /fin' - full paradigm
     tulõma+V+Inf/mA: tulõma
     tulõma+V+Inf: tullaq
     tulõma+V+ActPrtPrc: tulnuq
     tulõma+V+PssPrtPrc: tult
     tulõma+V+Ind+Prs+ScSg1: tulõ
     tulõma+V+Ind+Prs+ScSg3: tulõ
     tulõma+V+Ind+Prt+ScSg1: [tulli, `tulĺe]
     tulõma+V+Ind+Prt+ScSg3: [tulĺ, `tulĺe]

